# 关于集团公司设立拟上市公司报表合并问题

提问人：cuihengwen 时间：2015-12-03 18:34:59
陈版主：请教关于集团公司设立拟上市的股份公司合并报表事宜。集团公司新设股份公司A公司，在设立时将所属B公司（分公司）、对C公司（为全资子公司）股权资产作为出资。股份公司A公司根据评估公司出具的评估报告按照B公司和对C公司股权评估价值分别为 40 亿元予以入账，并增加了实收资本 60 亿元、资本公积 20 亿元。假设B公司资产和持有C公司股权分别被评估增值 10 亿元。
A股份公司是否应按照《企业合并》“同一控制下的企业合并，被合并方的有关资产、负债应以其账面价值并入合并财务报表”，在合并报表时对于母公司层面确认的评估增值部分予以冲销，即：借记资本公积 10 亿元，贷记长期股权投资-C公司 10 亿元。请赐教，谢谢！

回答人：chenyiwei
可以这样理解。即使在A的个别报表层面因为按B、C净资产的公允价值确定注册资本和实收资本金额，为了避免资本公积出现负数而对B、C的净资产和股权投资按评估值入帐，到了A的合并报表层面也应完整体现同一控制下合并的处理原则。